es: Vehículos y recambios > Piezas y accesorios para vehículos > Piezas para vehículos motorizados > Circulación de aceite de motor para vehículos motorizados: Líneas y mangueras para enfriadores de aceite; Enfriadores de aceite; Varillas de nivel de aceite; Tapones de drenaje de aceite; Tapones de llenado de aceite; Carcasas y adaptadores para filtros de aceite; Filtros de aceite; Cárteres de aceite; Tubos y mallas de succión de aceite; Sensores de presión de aceite; Bombas de aceite
ja: 乗り物・パーツ > 乗り物用パーツ・関連用品 > 自動車・バイク用パーツ > 自動車・バイク用エンジンオイル循環装置: オイルクーラーライン・ホース; オイルクーラー; オイルレベルゲージ; オイルドレンプラグ; オイルフィラーキャップ; オイルフィルターハウジング・アダプター; オイルフィルター; オイルパン; オイルピックアップチューブ・スクリーン; 油圧センサー; オイルポンプ
hu: Járművek és alkatrészek > Járműalkatrészek és -kiegészítők > Gépjárműalkatrészek > Gépjárműmotorolaj-keringés: Olajhűtő-vezetékek és -csövek; Olajhűtők; Olajmérő pálcikák; Olajleeresztő dugók; Olajbetöltő sapkák; Olajszűrőházak és adapterek; Olajszűrők; Olajedények; Olajfelszívó csövek és szűrők; Olajnyomás-érzékelők; Olajpumpák
pt-BR: Veículos e peças > Peças e acessórios de veículos > Peças para veículos motorizados > Circulação de óleo do motor de veículos motorizados: Linhas e mangueiras do resfriador de óleo; Resfriadores de óleo; Varetas de óleo; Plugues de drenagem de óleo; Tampas de abastecimento de óleo; Carcaças e adaptadores para filtro de óleo; Filtros de óleo; Cárteres de óleo; Tubos e telas de captação de óleo; Sensores de pressão de óleo; Bombas de óleo
nl: Voertuigen en onderdelen > Voertuigonderdelen en -accessoires > Motorvoertuigonderdelen > Motoroliecirculatie voor motorvoertuigen: Oliekoelerleidingen en -slangen; Oliekoelers; Oliepeilstokken; Olieaftappluggen; Olievuldoppen; Oliefilterbehuizingen en -adapters; Oliefilters; Oliepannen; Olieaanzuigbuizen en -zeven; Oliedruksensoren; Oliepompen
zh-TW: 車輛與零配件 > 車輛零件/配件 > 汽機車零配件 > 機油泵零件: 機油冷卻器管線與軟管; 機油冷卻器; 油尺; 排油塞; 加油口蓋; 機油濾清器外殼與轉接座; 機油濾清器; 油底殼; 機油集油管與濾網; 機油壓力感知器; 機油幫浦
de: Fahrzeuge & Teile > Fahrzeugersatzteile & -zubehör > Kfz-Teile > Teile für Kfz-Ölkreislauf: Ölkühlerleitungen & -schläuche; Ölkühler; Ölmessstäbe; Ölablassschrauben; Öleinfülldeckel; Ölfiltergehäuse & -adapter; Ölfilter; Ölwannen; Ölansaugrohre & -siebe; Öldrucksensoren; Ölpumpen
sl-SI: Vozila in deli > Deli in dodatki za vozila > Deli za motorna vozila > Pretok motornega olja v vozilu: Cevi oljnega hladilnika; Hladilniki olja; Merilne palice za olje; Čepi za izpust olja; Pokrovi za polnjenje olja; Ohišja in adapterji za oljne filtre; Filtri za olje; Posode za olje; Cevi in sita za prečrpavanje olja; Senzorji tlaka olja; Črpalke za olje
lt-LT: Transporto priemonės ir dalys > Transporto priemonių dalys ir priedai > Motorinių transporto priemonių dalys > Variklinių transporto priemonių variklio alyvos cirkuliacija: Alyvos aušintuvo žarnelės ir vamzdeliai; Alyvos aušintuvai; Alyvos matuokliai; Alyvos išleidimo kamščiai; Alyvos pildymo dangteliai; Alyvos filtrų korpusai ir adapteriai; Alyvos filtrai; Alyvos karteriai; Alyvos paėmimo vamzdeliai ir sieteliai; Alyvos slėgio jutikliai; Alyvos siurbliai
ru: Транспортные средства, запчасти и аксессуары > Запчасти и аксессуары для транспортных средств > Автомобильные запчасти > Автомобильные системы циркуляции моторного масла: Магистрали и шланги масляного радиатора; Масляные радиаторы; Щупы для проверки уровня масла; Сливные пробки поддона двигателя; Крышки маслозаливной горловины; Корпусы и адаптеры масляных фильтров; Масляные фильтры; Поддоны картера двигателя; Трубки и сетки маслоприемника; Датчики давления масла; Масляные насосы
zh-CN: 交通工具/汽车/飞机/船舶 > 交通工具零件/配件 > 机动车零部件 > 汽车发动机油循环装置: 机油冷却器管路和软管; 机油冷却器; 油尺; 放油塞; 加油口盖; 机油滤清器外壳和适配器; 油滤器; 油底壳; 机油吸管和滤网; 油压传感器; 油泵
nb: Kjøretøy og deler > Deler og tilbehør til kjøretøy > Kjøretøydeler > Motoroljesirkulasjon i kjøretøy: Rør og slanger for oljekjøler; Oljekjølere; Oljepeilepinner; Oljetømmeplugger; Oljepåfyllingslokk; Oljefilterhus og -adaptere; Oljefiltre; Oljepanner; Oljerør og -siler; Oljetrykksensorer; Oljepumper
sk-SK: Diely pre vozidlá > Diely a príslušenstvo pre vozidlá > Diely motorových vozidiel > Cirkulácia motorového oleja: Hadice a potrubia chladiča oleja; Olejové chladiče; Olejové mierky; Zátky na vypúšťanie oleja; Uzávery plniaceho otvoru oleja; Kryty a adaptéry olejových filtrov; Olejové filtre; Olejové vane; Sacie trubice a sitká oleja; Senzory tlaku oleja; Olejové čerpadlá
ro-RO: Vehicule și piese > Piese și accesorii pentru vehicule > Piese autovehicule > Circulare ulei motor autovehicul: Conducte și furtunuri pentru lichidul de răcire a uleiului; Răcitoare de ulei; Joje de ulei; Dopuri de scurgere a uleiului; Capace de umplere cu ulei; Carcase și adaptoare pentru filtre de ulei; Filtre de ulei; Băi de ulei; Tuburi de aspirație ulei și site de ulei; Senzori de presiune a uleiului; Pompe de ulei
bg-BG: Превозни средства и части > Автомобилни части и аксесоари > Части за моторни превозни средства > Системи за циркулация на масло в автомобилни двигатели: Маркучи и тръбопроводи за маслен охладител; Маслени охладители; Щеки за измерване на маслото; Пробки за източване на масло; Капачки за пълнене на масло; Корпуси и адаптери за маслени филтри; Маслени филтри; Картери; Тръби и цедки за засмукване на масло; Сензори за налягане на маслото; Маслени помпи
cs: Vozidla a náhradní díly > Díly a příslušenství vozidel > Díly motorových vozidel > Olejové systémy vozidel: Trubky a hadice chladičů oleje; Olejové chladiče; Měrky oleje; Vypouštěcí zátky; Olejové zátky; Tělesa a adaptéry olejových filtrů; Olejové filtry; Olejové vany; Trubky a sítka nasávání oleje; Čidla tlaku oleje; Olejová čerpadla
ko: 차량/부품 > 차량 부품/부대용품 > 자동차 부품 > 자동차 엔진 오일 순환계: 오일 쿨러 라인 및 호스; 오일 냉각기; 오일 계량봉; 오일 드레인 플러그; 오일 필터 캡; 오일 필터 하우징 및 어댑터; 오일 필터; 오일 팬; 오일 픽업 튜브 및 스크린; 오일 압력 센서; 오일 펌프
tr: Taşıtlar ve Parçalar > Taşıt Parçaları ve Aksesuarlar > Motorlu Taşıt Parçaları > Motorlu Araç Motor Yağı Devirdaimi: Yağ soğutucu boruları ve hortumları; Yağ Soğutucular; Yağ Çubukları; Yağ Tahliye Tapaları; Yağ Doldurma Kapakları; Yağ filtresi muhafazaları ve adaptörleri; Yağ Filtreleri; Yağ Tavaları; Yağ emiş boruları ve süzgeçleri; Yağ Basıncı Sensörleri; Yağ Pompaları
sv: Fordon och delar > Fordonsdelar och tillbehör > Fordonsdelar > Oljecirkulation för motorfordon: Oljekylarledningar och slangar; Oljekylare; Oljestickor; Oljeavtappningspluggar; Oljepåfyllningslock; Oljefilterhus och adaptrar; Oljefilter; Oljepannor; Oljeuppsamlingsrör och silar; Oljetrycksgivare; Oljepumpar
pt-PT: Veículos e peças > Acessórios e peças para veículos > Peças para veículos motorizados > Circulação de óleo do motor para veículos motorizados: Tubagens e mangueiras do radiador de óleo; Refrigeradores de óleo; Varetas de óleo; Tampões de drenagem de óleo; Tampas de enchimento de óleo; Carcaças e adaptadores de filtro de óleo; Filtros de óleo; Aparador de óleo; Tubos e crivos de aspiração de óleo; Sensores de pressão de óleo; Bombas de óleo
en: Vehicles & Parts > Vehicle Parts & Accessories > Motor Vehicle Parts > Motor Vehicle Engine Oil Circulation: Oil Cooler Lines & Hoses; Oil Coolers; Oil Dipsticks; Oil Drain Plugs; Oil Filler Caps; Oil Filter Housings & Adapters; Oil Filters; Oil Pans; Oil Pickup Tubes & Screens; Oil Pressure Sensors; Oil Pumps
it: Veicoli e parti > Componenti e accessori per auto > Componenti per veicoli a motore > Circolazione olio per veicoli a motore: Tubazioni e manicotti dei radiatori dell'olio; Radiatori dell'olio; Asticelle dell'olio; Tappi di scarico dell'olio; Tappi di riempimento dell'olio; Alloggiamenti e adattatori per filtri dell'olio; Filtri dell'olio; Coppe per l'olio; Tubi di pescaggio e filtri dell'olio; Sensori di pressione dell'olio; Pompe dell'olio
fi: Ajoneuvot ja osat > Ajoneuvojen osat ja tarvikkeet > Moottoriajoneuvojen osat > Moottoriajoneuvojen moottorin öljynkierto: Öljynjäähdyttimen putket ja letkut; Öljyjäähdyttimet; Öljyn mittatikku; Öljyn tyhjennystulpat; Öljyn täyttökorkit; Öljynsuodattimen kotelot ja sovittimet; Öljysuodattimet; Öljyastiat; Öljyn imuputket ja -sihdit; Öljynpaineanturit; Öljypumput
el: Οχήματα & ανταλλακτικά > Ανταλλακτικά & αξεσουάρ οχημάτων > Ανταλλακτικά μηχανοκίνητων οχημάτων > Κυκλοφορία λαδιού κινητήρα μηχανοκίνητων οχημάτων: Σωληνώσεις και κολάρα ψυγείου λαδιού; Ψυγεία λαδιού; Δείκτες λαδιού; Τάπες αποστράγγισης λαδιού; Καπάκια πλήρωσης λαδιού; Περιβλήματα και προσαρμογείς φίλτρων λαδιού; Φίλτρα λαδιού; Κάρτερ λαδιού; Σωλήνες και φίλτρα αναρρόφησης λαδιού; Αισθητήρες πίεσης λαδιού; Αντλίες λαδιού
vi: Xe và phụ tùng > Bộ phận và phụ kiện xe cộ > Phụ tùng xe cơ giới > Bộ tuần hoàn dầu động cơ xe: Ống dẫn và vòi làm mát dầu; Bộ làm mát dầu; Que thăm dầu; Nút xả dầu; Nắp đổ dầu; Vỏ và đầu nối bộ lọc dầu; Bộ lọc dầu; Máng dầu; Ống hút và lưới lọc dầu; Cảm biến áp suất dầu; Bơm dầu
da: Køretøjer og dele > Dele og tilbehør til køretøjer > Dele til motorkøretøjer > Oliecirkulation til motorkøretøjer: Rør og slanger til oliekøler; Oliekølere; Oliepinde; Olieaftapningspropper; Oliepåfyldningsdæksler; Oliefilterhuse og adaptere; Oliefiltre; Oliepander; Oliesugerør og sier; Olietrykssensorer; Oliepumper
fr: Véhicules et accessoires > Pièces détachées pour véhicules > Pièces détachées automobiles et motos > Circulation d'huile pour moteurs de véhicules: Conduites et tuyaux de radiateurs d’huile; Refroidisseurs d'huile; Jauges d'huile; Bouchons de vidange d'huile; Bouchons de remplissage d'huile; Boîtiers et adaptateurs de filtres à huile; Filtres à huile; Carters d'huile; Crépines et tubes d’aspiration d’huile; Capteurs de pression d'huile; Pompes à huile
pl: Pojazdy i części > Akcesoria i części do pojazdów > Części do pojazdów silnikowych > Układy smarowania: Przewody i węże chłodnic oleju; Chłodnice oleju; Bagnety poziomu oleju; Korki spustowe oleju; Korki wlewu oleju; Obudowy i adaptery filtrów oleju; Filtry oleju; Miski olejowe; Rurki ssące i sitka oleju; Czujniki ciśnienia oleju; Pompy oleju
hr-HR: Vozila i dijelovi vozila > Dijelovi i oprema za vozila > Dijelovi za motorna vozila > Cirkulacija motornog ulja motornih vozila: Crijeva i cijevi za hladnjak za ulje; Hladnjaci ulja; Mjernici ulja; Čepovi za ispuštanje ulja; Čepovi za punjenje ulja; Kućišta i adapteri za filtre za ulje; Filteri ulja; Karter; Cijevi i zasloni za skupljanje ulja; Senzori tlaka ulja; Pumpe za ulje
th: รถยนต์และชิ้นส่วน > ชิ้นส่วนและอุปกรณ์สำหรับยานยนต์ > ชิ้นส่วนรถยนต์ > ระบบไหลเวียนของน้ำมันเครื่องรถยนต์: สายและท่อออยล์คูลเลอร์; ออยคูลเลอร์; ก้านวัดน้ำมัน; ปลั๊กถ่ายน้ำมัน; ฝาปิดช่องเติมน้ำมัน; กระบอกกรองน้ำมันเครื่องและอแดปเตอร์; ที่กรองน้ำมัน; กระทะน้ำมัน; ท่อดูดน้ำมันเครื่องและตะแกรงกรอง; เซ็นเซอร์วัดแรงดันน้ำมัน; ปั๊มน้ำมัน